---
title: "Reporte Estadístico"
author:
- familyname: Quispe Vargas
  othernames: Walter
  qualifications: Docente de la UNSAAC, PhD
email: walter.quispev@unsaac.edu.pe
phone: (51) 974 377 276
department: UNIVERSIDAD NACIONAL DE \newline SAN ANTONIO ABAD DEL CUSCO \newline  \newline Departmento Académico de\newline Matemática y Estadística
organization: Fundamentos de Probabilidad
number-sections: true
fig-height: 5
fig-width: 8
cite-method: biblatex
bibliography: references.bib
biblio-style: authoryear-comp
linestretch: 1.5
format: report-pdf
lang: es
execute:
  echo: false
  warning: false
  message: false
  tbl-cap-location: bottom
---


# Introducción

En el artículo famoso, @BC64 introdujeron una **familia de transformaciones** \dots

```{r}
#| label: fig-density
#| fig-cap: Simulación de datos de una Distribución N(0,1).
library(tidyverse)
set.seed(1234)
df <- tibble(x = rnorm(200))
df |>
  ggplot(aes(x=x)) +
  geom_density(bw = "SJ", color = "magenta") +
  geom_rug(alpha=0.9, color = "cyan")
```

La @fig-density muestra el *Kernel* de una distribución `Normal Estándar` "$N(0,1)$" simulada. La varianza muestral esta dada por:
$$
  s^2 = \frac{1}{n-1} \sum_{i=1}^n (x_i-\bar{x})^2 = `r round(sd(df$x), 2)`.
$$ {#eq-s2}
Notar que la @eq-s2 es un estimador insegado de la varianza, pero no es un estimador de maxima ***verosimilitud*** [@Rice2007, p.269].

{{< pagebreak >}}

```{r}
#| label: tbl-example
#| tbl-cap: "Ejemplo de una tabla"

library(knitr)
library(kableExtra)
head(iris,10) |> 
  kable(booktabs = TRUE,
        align = 'ccccl',
        linesep = "" ,
        format.args = list(big.mark = ",", digits = 4)) |> 
  kable_styling(latex_options = c("HOLD_position","striped"), font_size = 11)%>%
  row_spec(0, align = "c",bold=T )
```
La @tbl-example muestra las primeras `r nrow(head(iris,10))` filas del *dataset* **IRIS**...



